# 新金融工具准则下，票据贴现业务的理解

提问人：xiaolulu66 时间：2020-10-29 19:33:07
陈老师好！
新金融工具准则， 关于票据贴现，对于终止确认的部分，贴息计入投资收益，似乎表达的是投资行为，但票据贴现从经营的角度，是因为资金暂时短缺才拿票据去贴现，是一种融资行为，二者似乎矛盾了。
请教陈老师： 1 、新金融工具准则认为票据贴现终止确认，贴息计入投资收益，是从什么角度考虑？
2 、投资收益和融资行为的矛盾之处，如何理解？
谢谢老师！

回答人：chenyiwei
新准则下对金融资产的终止确认损益均是计入投资收益，不考虑该项金融资产的最初形成和现在的终止确认是否属于传统理解的“投资”。